Inventaris van de Genie-archieven Koninklijke Landmacht: LM-nummers, (1672) 1813-1940 (1942)
Nationaal Archief, Den Haag
- 1e Genie Commandement
  - Betreft, personeelsaangelegenheden, bouw van kazernes, gebruik militaire gronden, bestek en voorwaarden betreft voorzieningen aan militaire gebouwen bij Milligen, enz. genummerd, 1401-2100., 1925; 4160
  - Betreft, afschriften over rijksgronden, uitgaven voor de Genie in 1926, voorzieningen aan gebouwen, maandrapport no. 10 het bouwen van een kazerne, brochure van stoomkook-installaties Becht en Dyserinck, schietgaten in afsluitingen op bruggen, met tekeningen. genummerd 2101-2550., 1925; 4161
  - Betreft, afsluiting op kunstwerken, personeelsaangelegenheden, overdracht rijksgronden, bestek en voorwaarden onderhoud van militaire gebouwen te Arnhem en Westervoort, genummerd 2551-2950., 1925; 4162
  - Verzameling van Ontvangen en Verzonden brieven, betreffende, personeelsaangelegenheden, declaraties over en van werken, bestek en voorwaarden onderhoud van militaire gebouwen te Hellevoetsluis en te Brielle, Breda, Middelburg, Nijmegen, Maastricht, Venlo, Vlissingen., 1925; 4163
  - Betreft, gebruik grond, personeelsaangelegenheden, opgaaf niet afgedane opdrachten, begroting 1927, machtigingen aanbestedingen, genummerd, 1-400., 1926; 4164
  - Betreft, personeelsaangelegenheden, opgaaf niet afgedane opdrachten, wijzigingen aan Marechaussee kazernes met tekeningen, rijksgronden, machtiginen tot aanbestedingen, enz, genummerd 401-900., 1926; 4165
  - Betreft, bestekken en voorwaarden van militaire gebouwen te Harskamp, Ede, Arnhem, Brielle, Bergen op Zoom, Westervoort, plaatsen van antennes, aanbestedingen, ontwerp-bestekken, afschriften van en over diverse werken, genummerd, 901-1400., 1926; 4166
  - Betreft, gebruik lokalen, opgaaf niet afgedane opdrachten, opleggen van munitie, afschriften van verzoekschriften, oefenterreinen, personeelsaangelegenheden, ontwerp-motor en rijwielwet, ontwerp-opgave bijschrijving van het memoriaal voor officieren der Genie, enz, genummerd, 1400-1850., 1926; 4167
  - Betreft, afschriften, personeelsaangelegenheden, opgaaf nog niet afgedane opdrachten, afschriften personeelsaangelegenheden, vestingbegroting 1926 fort bij Vuren, afschriften over diverse werken, genummerd 1851-2400., 4168
  - Verzameling van Ontvangen en Verzonden brieven, betreffende, afschriften van personeelsaangelegenheden, begrotingskosten van voorzieningen aan Marechaussee kazerne te Horst, met tekeningen, afschriften plaatsen van antennes, machtigingen tot aanbesteding, besteken voorwaarden van het doen maken van een hoefsmederij te Roermond, afschriften betreffende oefenings terreinen, arrestantenlokalen in Marechaussee-kazernes, genummerd, 2401-2800., 1926; 4169
  - Betreft, afschriften van personeelsaangelegenheden, over diverse werken van kazernes, bestekken en voorwaarden, uitbreiden en verbeteren en onderhoud aan militaire gebouwen te Valkenswaard met tekening, legerplaats bij Milligen, Harskamp, Ede, Deventer, Aperdoorn, 's-Hertogenbosch, Breda, Bommelerwaard, het Land van Altena en de Biesbosch, Gorinchem en Dalen, en z, genummerd, 2801-3446, 1926; 4170
  - Betreft, declaratievoorstellen, herstellingen en voorzieningen en nieuwe werken, jaarlijkse begroting dienstjaar 1928, opgaaf van nog niet afgedane zaken, afschriften van gedane voorzieningen aan gebouwen, gebruik militaire gronden enz, genummerd 1-350., 1927; 4171
  - Betreft, afschriften van aanbestedingen, personeelsaangelegenheden, afschriften van inundatiewerken, opgaaf van nog niet afgedane opdrachten, enz, genummerd 351-950., 1927; 4172
  - Betreft, personeelsaangelegenheden, afschriften van het memoriaal 1926-1927, afschriften beheer woningen, Bestekken en voorwaarden betreft voorzieningen aan militaire gebouwen enz, van Deventer, Biesbos, Gorichem, enz, genum. 951-1400., 4173
  - Verzameling van Ontvangen en Verzonden brieven, betreffend, personeelsaangelegenheden, opgave wijziginen, verbeteringen enz, afschriften, goedkeuring van contracten, oefenterreinen, bestekken en voorwaarden van militaire gebouwen enz, Bergen op Zoom, Arnhem, Ede, Nijmegen, legerplaats Milligen, Harskamp, Dordrecht, Geertruidenberg, Breda, genummerd 1401-1950., 1927; 4174
  - Betreft, afschriften van personeelsaangelegenheden, aanschaffing van materieel, opgaven nog niet afgedane opdrachten, afschriften voorzieningen aan gebouwen, aankoop terreinen, enz, genummerd 1951-2450., 1927; 4175
  - Betreft, afschriften personeelsaangelegenheden, oefenterreinen, aanbestedingen, materieel, afschriften uitvoeren van Werken, opgaaf van nog niet afgedane zaken en opdrachten, enz, genummerd 2451-2914 bestekken met voorwaarden van militaire gebouwen enz, Bergen op Zoom, schietbanen te Meersen., 1927; 4176
  - Betreft, afschriften van diverse werken, personeelsaangelegenheden, grondzaken, opgaaf van niet afgedane opdrachten, verpachtingen, met pachtboekje, bestekken met voorwaarden van militaire gebouwen enz, te Maastricht, Venlo, Hellevoetsluis en te Brielle, 's-Hertogenbosch, Willemstad, Tilburg, Breda, Vlissingen, tussen Lek en Waal, Gorinchem en Dalen, Bommelerwaard het Land van Altena en de Biesbos, Nijmegen, legerplaats Milligen, Harskamp, Ede, Deventer, Apeldoorn, Dordrecht en Papendrecht, met tekeningen, genummerd, 2915-3417., 1927; 4177
  - Verzameling van Ontvangen en Verzonden brieven betreffende, genie-inventarissen, materieel, afschriften van hinderwet-bescheiden, personeelsaangelegenheden, afschriften van declaratievoorstel betreft herstellingen en voorzieningen in 1928, over woningen, verkoop militairegronden, verpachtingen enz, genummerd 1-474., 4178
  - Betreft, afschriften van machtingen tot aanbesteding, jaarlijkse begroting 1929, personeelsaangelegenheden, herstellingen aan gebouwen enz, legering troepen in Willemskazerne te Gorinchem met tekeningen, genummerd 475-925., 1928; 4179
  - Betreft, memoriaal voor de officieren der Genie, afschriften van vernieuwen en herstellen van gebouwen enz, machtingen tot aanbestedingen, diverse tekeningen van de loswal te Willemstad, personeelsaangelegenheden, rijksgronden, genummerd 926-1400. Bestekken en voorwaarden van militaire gebouwen en werken te Hellevoetsluis en te Brielle, Bommelerwaard, het Land van Altena, en de Biesbosch, Gorinchem., 1928; 4180
  - Betreft, afschriften van personeelsaangelegenheden, materieel, inundatiewerken, gebruik militaire oefenterreinen, contracten aankoop terreinen, opdrachten van diverse werken, kaart van nederland, betreffende rijkswegenplan 1928-1928 met vasstelling van de begroting wegenfonds diensjaar 1928. Opgaaf betreffende nog niet afgedane opdrachten. Bestekken en voorwaarden van militaire gebouwen te Sluis, Geertruidenberg, Breda, Dordrecht, Ede, Arnhem, Maastricht, Nijmegen, Venlo, 's-Hertogenbosch, Tilburg, 't Hollans Diep en Volkerak, Vliegkamp Gilze, Bergen op Zoom, Harskamp genummerd, 1401-1940., 4181
  - Verzameling van Ontvangen en Verzonden brieven betreffende, afschriften verpachtingen, diverse werken, opgaaf van nog niet afgedane opdrachten, militaire rijksgronden, luchtvaartterrein te Gilze Ryen met tekenigen o.a. noodlandingsterreinen, ontwerp overeenkomsten met tekening, ontwerp bestekken, personeelsaangelegenheden, verzameling afschriften van oefeningsterreinen te Breda, enz, genummerd, 1941-2375. Verzameling brieven met tekening over gaskamers., 1928; 4182
  - Betreft, verzameling afschriften, personeelsaangelegenheden, verhuren grond, diverse werken aan militaire gebouwen, bouw kazernes, opgaaf nog niet afgedane opdrachten, afschrift van voorstel op declaratie van werken, uitgaven 1929 en goedkeuring van contracten. genummerd van 2376-2800., 1928; 4183
  - Betreft, afschriften van gebruik militaire gronden, over hinderwet, verwarming, inzending van bestekken, personeelsaangelegenheden, gebruik en toepassing van schelpkalkbloem met brochures, beplantingen, verpachting van vestinggronden en bestekken met voorwaarden van militaire gebouwen en werken te Bergen op Zoom, Maastricht, Venlo, Vlissingen, Middelburg, Hellevoetsluis en te BRielle. genummerd, 2801-3175., 1928; 4184
  - Doos 4185, 4185
    - Betreft, afschriften over personeelsaangelegenheden, bestekken, verzoekschriften over plaatsen van antennes, verzameling afschriften over gaskamers en bestekken met voorwaarden van militaire gebouwen en werken te Ede, Harskamp, legerplaats bij Milligen, Apeldoorn, Westervoort, Deventer, Willemstad, Breda, 's-Hertogenbosch, Dordrecht, Tilburg en Hengelo. genummerd 3176-3489. 1928, 1
    - Verzameling afschriften van Verzonden en Ontvangen brieven betreffende, personeelsaangelegenheden, plaatsing antennes, machtiging tot aanbesteding, verhuur oefeningsterreinen, contracten, enz. genummerd 1-350. 1929, 2
  - Betreft, afschriften van het bouwen van kazernes, aanbestedingen, hinderwetten, rapporten, gebruik militairen gronden en lokalen, begroting dienstjaar 1930, verkoop van gronden, werk binnen verboden kringen, vergunningen en over militaire gronden te Gorinchem met tekening enz. genummerd 351-700., 1929; 4186
  - Betreft, afschriften vergunningen, herstellingen vorstschade, het treffen van voorzieningen aan gebouwen, verbeteren van wegen, plaatsen van antennes, begrotingen jaar 1930, voorzieningen aan kazernes te Breda en Ede, opgave van niet gedane opdrachten personeelsaangelegenheden, materieel, inrichten van gaskamers, hinderwet, bestekken en voorwaarden van militaire gebouwen te Doesburg, Arnhem, en Vlissingen, genummerd, 701-1000., 1929; 4187
  - Betreft, afschriften van contracten, aankoop oefenterreinen, vorstschade, voorzieningen aan de wal van Gorinchem, aanbestedingen, garageruimte, verkoop rijksgrond, werk in verboden kringen, voorziening in de Harskamp, plaatsing van antennes, hinderwet, ontwerp van verbouwing kazemat te Aardenburg, bestekken en voorwaarden van militaire gebouwen te Venlo, Breda, 's-Hertogenbosch, Tilburg, Hollandsch Diep, Volkerak, Dordrecht, Maastricht, Milligen, Ede, Deventer, kazemat westelijk Bommelerwaard, Biesbosch en Bergen op Zoom. genummerd 1001-1400., 1929; 4188
  - Verzameling afschriften van Verzonden en Ontvangen brieven betreffende, procesverbalen, werk binnen verboden kringen, vergunningen, gebruik militaire grond te Gorinchem met tekening, aanbestedingen, aankoop grond, plaatsing van antennes, personeelsaangelegenheden, contracten, herstellingen, hinderwet, maandrapporten, kazemat te Gorinchem; genummerd, 1401-1700. Bestekken en voorwaarden van militaire gebouwen te Brielle en Middelburg, Nijmegen, Venlo en Hellevoetsluis., 1929; 4189
  - Betreft, verbeteringen aan cellen, ruiling van gronden, tekening van kustverdediging in Zeeland, telefooninstallaties, maandrapporten, munitiemagazijn, opleveringen, gebruik gronden, plaatsing van antennes, werk binnen verboden kringen, personeelsaangelegenheden, bouw kazemat te Gorinchem met tekening en over verpachtingen. Bestek en voorwaarden van militaire gebouwen te Hoensbroek, Ede, en Arnhem, genummerd 1701-2100., 1929; 4190
  - Betreft, oefenterreinen, hinderwet, maandrapporten, huurcontracten, plaatsing antennes, procesverbalen, personeelsaangelegenheden, werk binnen verboden kringen, voorzieningen aan gebowen, bestek en voorwaarden militair gebouw te Hoensbroek; genummerd 2101-2500., 1929; 4191
  - Doos 4192, 4192
    - Betreft, spoorwegbruggen, aankoop terreinen, maandrapport, werk binnen verboden kringen, aanbestedingen, hinderwet en vergunningen genummerd 2501-2800 bestek met voorwaarden van een militair gebouw te Gorinchem. 1929, 1
    - Verzameling afschriften van Verzonden en Ontvangen brieven betreffende, stormschade, gebruik militaire gronden, procesverbalen, bureelgelden, vergunningen, jaarlijkse opgaven, personeelsaangelegenheden, herstellingen, verpachtingen, aanbestedingen, werk binnen verboden kringen, bestekken en voorwaa rden van militaire gebouwen en werken te Bommelerwaard, land van Altena en Biesbosch, tussen Lek en Waal, Gorinchem, Middelburg, Vlissingen en Dalem; genummerd 2801-3050. 1929, 2
  - Betreft, verkoop militaire gronden, contracten, personeelsaangelegenheden, vergunningen, bestekken en voorwaarden van militairen gebouwen en werken te Apeldoorn, Deventer, Maastricht, Breda, Milligen, Venlo, Dordrecht, 's-Hertogenbosch,, Bergen op Zoom, Hellevoetsluis, Brielle, plaatsing van antenne, procesverbalen, werk binnen verboden kringen, materieel begroting, genummerd, 3050-3382., 1929; 4193
  - Betreft, gaskamers, personeelsaangelegenheden, bouwen van kazernes, gebruik militaire gronden, werk binnen verboden kringen, kazerne Molenveld te Nijmegen (met tek.) rapporten, herstellingen, oefeningen, procesverbalen, aan bestedingen, plaatsing van antenne, genummerd, 1-400., 1930; 4194
  - Betreft, het bouwen van gaskamers, huurcontracten, personeelsaangelegenheden, plaatsing antenne, stormschade, materieel, pachtvoorwaarden, voorstellen, jaarlijkse begroting 1931, werk binnen verboden kringen, kaderoefening, verpachtingen, bos en heide branden, aanbestedingen, hinderwet, maandrapporten enz, genummerd 400-700., 1930; 4195
  - Verzameling afschriften van Verzonden en Ontvangen brieven betreffende, landingsterreinen (met tek), polder vergunning, brochure, betreffende onderzoek muuruitslag metselspecie met twee bijgaande foto's, werk binnen verboden kringen, personeelsaangelegenheden, contracten, spoorwegbruggen, plaatsing antenne, aankoop grond, aanbestedingen, bouw barakken te Harskamp (met tek), het treffen van voorzieningen, materieel en hinderwet, genummerd 700-1100., 1930; 4196
  - Betreft, hinderwetten, plaatsing antenne, oefeningen, werk binnen verboden kringen, aanbestedingen, gebruik militaire gronden, vergunnignen, personeelsaangelegenheden, het bouwen van gaskamers, bestekken met voorwaarden van militiare gebouwen te Ede, Arnhem, Maastricht, Bergen op Zoom, Hellevoetsluis en te Brielle, kabelleggen in Vlissingen (met tek), over materieel enz. genummerd 1101-1550., 1930; 4197
  - Betreft, vergunningen, aanbestedingen, plaat sing antennes, luchtvaartwet, gebruik rijksterreinen, hinderwetten, werk binnen verboden kringen, materieel, contracten, maandelijkse rapporten, oefeningen, personeelsaangelegenheden, procesverbalen, gebruik militaire gronden (met tek), jaarlijkse opgave, bestekken en voorwaarden van militaire gebouwen te Venlo, Breda, Gorinchem, Bommelerwaard, Land van Altena en de Biesbosch, over schietbanen, genummerd, 1551-1900., 1930; 4198
  - Betreft, oefeningen, werk binnen verbodenkringen, maandelijkse rapporten, personeelsaangelegenheden, aanbestedingen, gebruik militaire gronden, contracten, plaat sing antennes, verpachtingen, procesverbalen, bestekken met voorwaa rden van militaire gebouwen en werken te 's-Hertogenbosch, Bergen op Zoom, Tilburg, Breda, Dordrecht, en tussen Lek en Waal, genummerd 1901-2200., 4199
  - Verzameling afschriften van Verzonden en Ontvangen brieven betreffende, Contracten, aanbestedingen, materieel, bouw van kazernes, (met tek), procesverbalen, vernielingen, schietbanen, plaatsing antennes; werken binnen verboden kringen, bestekken met voorwaarden van militaire gebouwen en werken te Vlissingen, Harskamp, Ede, Maastricht, Middelburg, Arnhem, Deventer en Nijmegen, genummerd 2201-2550., 1930; 4200
  - Betreft, materieel, bestekken met voorwaarden van militaire gebouwen en werken te Hilvarenbeek (met tek), Ede, Deventer, Milligen, contracten, oefeningen, bouwen van gaskamers, werk binnen verboden kringen, aanbestedingen, plaatsing van antennes, hinderwetten, vergunningen, aankoop militaire terreinen, maandrapporten en procesverbalen, genummerd 2551-2900., 1930; 4201
  - Betreft, materieel, werk binnen verboden kringen, personeelsaangelegenheden, hinderwetten, plaatsing antennes, kustbatterij, contracten, onvoorziene uitgaven, militaire zweminrichting, registers, bouw gaskamers. luchtvaartvertoning, spoorwegbruggen, oefeningen, procesverbalen en maandrapporten genummerd, 2901-3250., 1930; 4202
  - Betreft, militaire gronden, materieel, maandrapporten, werk binnen verboden kringen, contracten, personeelsaangelegenheden, kustverdediging van Walcheren, vergunningen, spoorwegbruggen, aanbestedingen, hinderwetten, registers, marechaussee kazerne te Gennep (met tek), plaatsing van antennes en bouw van gaskamers. Genummerd 3251-3600., 4203
  - Verzameling afschriften van Verzonden en Ontvangen brieven betreffende, maandrapporten 1930, aanbestedingen, onvoorziene uitgaven, bureelbehoeften, personeelsaangelegenheden, werk binnen verboden kringen, plaatsing antennes, procesverbalen, hinderwetten, gebruik militaire gronden en vergunningen, bestekken en voorwaarden, van militairen gronden te Nijmegen, Bommelerwaard, Land van Altena en Biesbosch, Maastricht, tussen lek en Waal, Gorinchem en Dalen, Bergen op Zoom, Vlissingen, Hellevoetsluis, en Brielle en Venlo, genummerd 3600-3950., 4204
  - Betreft, verkoop militaire grond te Terheyden, procesverbalen, vergunningen, bureelbehoeften, materieel, werk binnen verboden kringen, bouw gaskamers, ruiling van terreinen bij Breda, plaatsing van antenne, personeelsaangelegenheden, marechaussee kazerne te Breskens (met tek) contracten, schietterrein bij Breda, bestekken en voorwaarden van militaire gebouwen te Apeldoorn, Arnhem, Westervoort, Milligen, Ede, Brede, Hollandse-diep, Volkurak, Willemstad, 's-Hertogenbosch, Tilburg, Dordrecht, Tiel, maandrapport 1930. genummerd 3951-4271., 4205
  - Betreft, te ruilen terreinen te Breda (met tek), aanbestedingen, hinderwetten, declaratievoorstellen, 1931, oefeningen, schietbanen, werk binnen verboden kringen, storm en brandschade, personeelsaangelegenheden, maandrapporten 1931, contracten, plaatsing antenne, genummerd 1 -390., 4206
  - Verzameling afschriften van Verzonden en Ontvangen brieven betreffende, plaatsing antennes, gebruik militaire gronden, hinderwet, kringenwet, schoolgebouwen te Ede (met tek), jaarlijkse opgave, maandrapporten 1931, vergunningen, werk binnen verboden kringen, aanbestedingen, personeelsaangelegenheden, het bouwen van een dubbele woning te Rozendaal (met tek), procesverbalen, schietbanen, genummerd 401-800., 4207
  - Betreft, personeelsaangelegenheden, voorstellen 1931, het bouwen van een marechaussee kazerne te Steenbergen met (met tek), bestek en voorwaarden van militaire gebouwen en werken te Arnhem en Westervoort, Ede, bouw van gaskamers, plaatsing antennes, aanbestedingen, werk binnen verboden kringen, procesverbalen genummerd 801-1100., 4208
  - Betreft, hinderwet, gebruik militaire rijksgrond, plaatsing antennes, verzameling afschriften van bad en waslokalen, privaten en urinoirs, personeelsaangelegenheden, werk binnen verboden kringen, bestekken met voorwaa rden van militaire gebouwen en werken, te Maastricht, Bergen op Zoom, Vlissingen, Middelburg, Hellevoetsluis, Brielle, Venlo, Materiaal onderzoek, rapport 1931 aanbestedingen, maandrapport 1931, proces-verbalen; genummerd 1101-1400., 4209
  - Betreft, procesverbalen, werk binnen verboden kringen, vergunningen, aanbestedingen, oefeningen, personeelsaangelegenheden, plaatsing antennes, voorzieningen van gasmaskers, maandrapporten, 1931, bestekken met voorwaarden van militaire gebouwen en werken te Dalem, Gorinchem, tussen Lek en Waal, Bommelerwaard, Land van Altena en de Biesbosch, Arnhem, Nijmegen, Maastricht, Milligen, Deventer. Gebruik van Rijksgronden en ontwerp bouw van marechaussee-kazerne te Steenbergen (met tek)., 4210
    - Bestekken met voorwaarden betreffende, militaire gebouwen en werken te Maastricht, Nijmegen, Venlo, Brede, Dalem, Gorinchem, Bommelerwaard, Land van Altena en de Biesbosch, tussen Lek en Waal, Legerplaats Milligen te Deventer. april - mei 1931, 1
    - Verzameling stukken betreffende het bouwen van kazernes, rijkswoningen, munitiemagazijn met schetsontwerpen te Steenbergen, Breda, Hilvarenbeek en Westkapelle. maart - mei 1931, 2
    - Stukken (afschriften) betreffende, onderhoud en vernieuwingen, verbeteringen en treffen van voorzieningen aan militaire gebouwen, burelen, enz; aankoop gebouw te Roermond. maart - mei 1931, 3
    - Maandrapporten over verrichts werkzaamheden door eerstaanwezend-Ingenieur te Gorinchem en het bouwen van een kazerne te Hilvarenbeek door 1e Genie-Commandement te Breda. april 1931, 4
    - Stukken betreffende, personeelsaangelegenheden, wonen en reizen tussen standplaatsen, woning voorziening gehuwde chauffeurs, bevorderingen, aanvaardinge van dienst, sollicitaties, verzoekschriften, pensioenaanvrage, verlenen van toegang tot verdedigingswerken en kazernes door personeel vrijwillige landstorm, overplaatsingen, aanvraag verlof, verhoging daggelden voor wachter, deelneming van opzichters aan oefeningen en oorlogsbestemming officieren der Genie (met namen lijst), nota's. april - mei 1931, 5
    - Stukken betreffende, proces-verbalen van aanbestedingen van voorzieningen en werken aan militaire gebouwen, verrekeningen van meer en minder werk, machtigingen tot aanbestedingen en begrotingen. maart - mei 1931, 6
    - Verzameling stukken betreffende aanleg van wegen, werken aan rivieren, kanalen, peiling van geulen, herziening rivierkaarten, afvoer huiswater en over spoorbruggen. mei 1931, 7
    - Verzameling stukken betreffende, materieel en verbruiksgoederen; o.a., beschikbaar gesteld bedrag voor vernieuwen van onderdelen aan fornuizen, gasmoter, aardappel en vleesmachines, verkoop van brandhout, gebruik kookpotten, in bruikleen verstrekken van materialen, voorziening en verstrekking van gasmaskers en afdrukken van aanschrijvingen, voorziening in oorlogstijd van aannemersmaterieel. april - mei 1931, 8
    - Verzameling stukken betreffende, rijksterreinen en gronden, o.a., het maken van afscheidingen, gebruik militaire rijksgrond, verbeteren en uitbreiden van terrein te Harskamp, aankoop van grond, overpaden op rijksterreinen, verkoop van militaire rijksgrond. april - mei 1931, 9
    - Stukken betreffende buitengewone opgave van wijziginen, verbeteringe, voorzieningen, enz; aan militaire gebouwen. april - mei 1931, 10
    - Stukken betreffende, onafgedane opdrachten, het treffen van voorzieningen en verbeteringen aan militaire gebouwen enz. maart - april 1931, 11
    - Stukken betreffende, machtiging tot overgave van ingebruikneming van schelinrichting Infanteriekazerne te Ede en in gebruik geven van tennisbaanop het terrein van de K.M.A. te Breda., 12
    - Stukken betreffende, het uitgeven en intrekken van vergunningen omtrent gebruik maken van militaire terreinen, o.a.; gebruik gymnastiekzaal te Breda K.M.A., gebruik schietbaan te Nijmegen, gebruik militair vliegveld te Gilze-Rijen door K.L.M., gebruik militair gebouw te Dordrecht, gebruik lokalen in fort Vuren. april - mei 1931, 13
    - Stukken betreffende, het doen aanbrengen van voorzieningen aan militaire gebouwen en terreinen voor herhalings-oefeningen. april - mei 1931, 14
    - Stukken betreffende, werk binnen verboden kringen o.a.; aan de Bakkerskil (met tek), fort aan de Uppelschen dijk, vesting Woudrichem, batterij onder Pouderoijen. april - mei 1931, 15
    - Stukken betreffende, belastinge, o.a; brandassurantiebelasting en grondbelasting. april 1931, 16
    - Stukken betreffende, het maken van een rijwiel en kolen bergplaats in belastinggebouw te "Prinsenhuis" te Hellevoetsluis. april - mei 1931, 17
    - Stukken betreffende, verbeteringen drinkwatervoorziening in woningen, gebruik gas, electricitieit, pompen voor drink en regenwater. mei 1931, 18
    - Stukken betreffende, plaatsing van antennes in kazernes. mei 1931, 19
    - Stukken betreffende, verzoekschrift van aannemer tot schadevergoeding bij uitvoering beste.. mei 1931, 20
    - Stukken betreffende, wijziging gasverlichting in electrische; te Nijmegen Infanteriekazerne en aanbrengen electrische verlichting in kazerne Westdijk te Vlissingen. mei 1931, 21
    - Stukken betreffende, brandstoffengebruik in kazernes en gebouwen. april - mei 1931, 22